【裁判字號】    98,上易,1165
【裁判日期】    980630
【裁判案由】    傷害等
【裁判全文】
臺灣高等法院刑事判決                98年度上易字第1165號
上  訴  人  臺灣士林地方法院檢察署檢察官
上  訴  人
即  被  告  乙○○
選任辯護人  劉大新律師（法律扶助）
上列上訴人等因被告傷害等案件，不服臺灣士林地方法院98年度
易字第33號，中華民國98年2 月27日第一審判決（起訴案號：臺
灣士林地方法院檢察署97年度偵字第14039 號），提起上訴，本
院判決如下：
    主  文
上訴駁回。
乙○○緩刑貳年。
    事  實
一、乙○○、林聰苔以及甲○均為建築工地工人，彼此間為同事
    關係，因乙○○與甲○素有嫌隙，林聰苔則懷疑甲○向主管
    投訴，均對甲○心生不滿。民國（下同）97年8 月21日上午
    7 時15分許，乙○○在臺北市○○區○○路2 段175 巷60號
    東方麗池大樓建築工地，對甲○恫嚇稱「三日內要將妳趕出
    金山鄉，否則就從妳跨下鑽過」等語，以此加害自由之事恐
    嚇甲○，致甲○心生畏懼。其後並與林聰苔共同基於傷害之
    犯意聯絡，由乙○○抓住甲○右手，林聰苔則出手毆打甲○
    右臉頰，再抓住甲○左手不放，兩人共同拉扯甲○雙手，使
    甲○受有右臉頰紅腫（10×8 公分）、右上臂紅腫（15×5
    公分）、左前臂紅腫（12×5 公分）、左前臂紅腫（7 ×8
    公分）、左手紅腫（8 ×7 公分）等傷害。
二、案經甲○訴由臺北市政府警察局南港分局報告臺灣士林地方
    法院檢察署檢察官偵查起訴。
    理  由
一、本件上訴人即被告乙○○（簡稱被告）所犯非死刑、無期徒
    刑或最輕本刑3 年以上有期徒刑之罪，亦非高等法院管轄第
    一審案件，被告於本院審理程序進行中，就被訴事實為有罪
    之陳述，經告以簡式審判程序之旨，並聽取檢察官、被告之
    意見後，本院合議庭裁定依簡式審判程序進行審理，是本件
    之證據調查，依刑事訴訟法第273 條之2 規定，不受同法第
    159 條第1 項、第161 條之2 、第161 條之3 、第163 條之
    1 及第164 條至第170 條規定之限制，合先敘明。
二、上開犯罪事實，業據被告於本院審理時坦承不諱，核與證人
    即告訴人甲○證述之情節相符，並有卷附臺北市立聯合醫院
    忠孝院區97年8 月21日驗傷診斷書影本1 份在卷可稽（參偵
    查卷第19頁），足認被告之自白與事實相符，本案事證明確
    ，被告犯行堪以認定，應依法論科。
三、核被告所為，係犯刑法第305 條之恐嚇危害安全罪、第277
    條第1 項之傷害罪。被告所犯上開二罪，犯意各別，罪名互
    殊，應予分論併罰。
四、原審本於同一見解，適用刑法第28條、第277 條第1 項、第
    305 條、第41條第1 項前段、第51條第5 款、刑法施行法第
    1 條之1 之規定，並審酌被告僅因細故即出手毆打告訴人，
    法治觀念容有偏差，犯後立場猶疑不定，未見悔意，甚且在
    原審審理程序中不斷干擾證人，浪費司法資源，併其犯罪動
    機、手段、所生危害等一切情狀，分別量處有期徒刑3 月、
    3 月，應執行有期徒刑5 月，併諭知易科罰金之折算標準等
    情，經核原判決認事用法核無違誤，量刑亦稱妥適。檢察官
    上訴意旨以被告蔑視司法調查之公正性，犯後態度惡劣，原
    審量刑過輕等語，指摘原審判決不當；被告上訴意旨請求從
    輕量刑等語，均係就原審依職權裁量之事項反覆加以爭執，
    不足以構成原判決不當之原因，其上訴均為無理由，應予駁
    回。
五、末查，被告未曾因故意犯罪而受有期徒刑以上刑之宣告，有
    本院被告前案紀錄表1 份在卷可憑，其於本院審理時已與告
    訴人達成和解，被告願賠償新臺幣2 萬元予告訴人，並已給
    付完畢，業經告訴人於本院準備程序中供明在卷，並有臺灣
    基隆地方法院98年度基簡調字第92號調解筆錄在卷可憑，堪
    認被告於本件犯罪後態度尚稱良好，而本件被告因一時不慎
    而罹刑章，經此偵審教訓後，應知所警惕，信無再犯之虞，
    本院因認對其宣告之刑，以暫不執行為適當，爰依刑法第74
    條第1 項第1 款之規定，併予宣告緩刑2 年，以啟自新。
據上論斷，應依刑事訴訟法第368 條，刑法第74條第1 項第1 款
，判決如主文。
本案經檢察官王金聰到庭執行職務。
中    華    民    國    98    年    6     月    30    日
                  刑事第二十庭審判長法  官  楊貴雄
                                    法  官  高愈杰
                                    法  官  鄧振球
以上正本證明與原本無異。
不得上訴。
                                    書記官  劉有志
中    華    民    國    98    年    7     月    2     日
附錄：本案論罪科刑法條全文
中華民國刑法第277 條第1 項
傷害人之身體或健康者，處3 年以下有期徒刑、拘役或1 千元以
下罰金。
中華民國刑法第305 條
以加害生命、身體、自由、名譽、財產之事，恐嚇他人致生危害
於安全者，處2 年以下有期徒刑、拘役或3 百元以下罰金。


司法院資訊處製作；財團法人民間司法改革基金會備份。
